最高法院刑事判決　　　　　　　　　　　　　　　八十七年度台上字第二四四三號
　　上　訴　人　丙○○
　　　　　　　　甲○○
　　　　　　　　丁○○
　　　　　　　　乙○○
右上訴人等因違反槍砲彈藥刀械管制條例等罪案件，不服台灣高等法院中華民國八十
五年十一月二十一日第二審更審判決（八十五年度上更(二)字第九○四號，起訴案號：
台灣台北地方法院檢察署八十二年度偵字第九○四七號），提起上訴，本院判決如左
：
    主  文
上訴駁回。
    理  由
一、上訴人甲○○、乙○○部分：
按刑事訴訟法第三百七十七條規定：上訴於第三審法院，非以判決違背法令為理由，
不得為之。是提起第三審上訴，應以原判決違背法令為理由，係屬法定要件。且必須
依據卷內資料為具體之指摘，並足據以辨認原判決已具備違背法令之形式，始屬相當
。次按證據之憑信力如何，事實審法院依自由心證之原則，本有斟酌取捨之權，苟其
取捨，不違背經驗法則或論理法則，不得任意指為違法，而據為適法之第三審上訴理
由。本件原判決依憑被害人許昭男於警訊及偵查中之指訴，核與上訴人乙○○承認「
我們接著下來，將許昭男押到台北市○○路甲○○店裡，到了甲○○店裡，我們四個
人下來一起談，談妥，我們又將許昭男押回民權東路三段一九一巷八九號等侯取錢，
結果被警方查獲」；已確定共同被告張混淋於警訊自白「後來許昭男騎一部光陽白色
一○○西西機車，在前面引導至台北市○○路二一－一號駿興鋁業有限公司找甲○○
」等語之情節相符。且共同被告丁○○於警訊亦坦承一同下車到甲○○公司，聽到丙
○○與許昭男在甲○○家談論債務等語。證人即甲○○公司會計蘇月燕亦證稱丙○○
與許昭男於民國八十二年四月九日確至其公司，並由其呼叫甲○○回來等情無訛等證
據資料，認定上訴人甲○○、乙○○有如原判決事實欄所載與丙○○、丁○○、張混
淋共同以其他非法方法，剝奪人之行動自由犯行，因而撤銷第一審該部分不當之判決
，改依刑法第三百零二條第一項之規定，分別論處上訴人乙○○、甲○○有期徒刑參
月，已於理由內詳細敘述其所憑之證據及認定之理由，並說明上訴人甲○○所辯：本
案其他被告如何犯罪，其不知情，欠債十幾年均未訴訟請求，無急於一時請黑道討債
之必要云云；上訴人乙○○辯稱：其陪丙○○上台北玩，不知他們目的何在云云，均
不足採信。已依據卷內資料詳予指駁與說明。從形式上觀察，原判決並無違背法令情
形存在。查原判決認定上訴人乙○○、甲○○與丙○○、張混淋、丁○○等人以強暴
脅迫手段，非法剝奪被害人之行動自由，並非僅單純恐嚇被害人，應構成刑法第三百
零二條第一項妨害行動自由之罪，且其等所犯同法第三百零四條強制罪及第三百零五
條恐嚇危害安全罪，已吸收於妨害行動自由罪之內，不另論罪。業於判決理由內敘述
甚詳。上訴人乙○○、甲○○上訴意旨對於原判決所持上開法律上見解，究有如何違
背法令之處，並未具體表明，徒以其等行為僅止於言詞上恐嚇，並無任何強暴脅迫行
為，原判決依妨害自由罪論處，有適用法則不當及理由矛盾之違背法令云云，漫指原
判決用法可議，並非第三審上訴之適法理由。再原判決已認定在丙○○所駕駛ＭＵ－
一一一六號自用小客車上放置槍彈，上訴人乙○○、甲○○二人均係不知情，丙○○
所辯欲帶回南部云云，是否可信，顯與上訴人乙○○、甲○○二人無任何關聯，上訴
人乙○○上訴謂原判決未採信丙○○之辯解，與經驗法則有違云云，亦非適法之第三
審上訴理由。又證據之取捨，屬於事實審法院之職權。原判決理由已載明被害人於警
訊之供述，除其中「被告（指丙○○）等將其推上車，及以原判決附表所示槍彈控制
其行動架去見甲○○」部分為誇大之詞外，其餘陳述經調查結果核與事實相符，自無
礙於本案事實之認定。至被害人事後偏袒上訴人等之詞，為恐遭報復而遷就之陳述，
不能作為有利於上訴人等之證據等語。論述甚詳，亦無理由不相合之情形。上訴人
乙○○、甲○○上訴意旨泛詞指摘其理由矛盾、理由不備，而就證據之證明力，專憑
己見，任意爭執，殊非適法之第三審上訴理由。其餘上訴意旨所指各節，原判決理由
已詳為說明，猶置原判決明確論斷於不顧，徒憑己見，重為事實上之爭執，任意指摘
原判決不當，殊不足據以辨認原判決已具備違背法令之形式。綜上所述，其等上訴違
背法律上之程式，應予駁回。
二、上訴人丙○○、丁○○部分：
查第三審上訴書狀，應述上訴之理由，其未述者，得於提起上訴後十日內補提理
由書於原審法院，已逾上述期間，而於第三審法院未判決前仍未提出上訴理由書狀者
，第三審法院應以判決駁回之，刑事訴訟法第三百八十二條第一項、第三百九十五條
後段規定甚明。本件上訴人丁○○、丙○○分別因妨害自由及違反槍砲彈藥刀械管制
條例案件，不服原審判決，於八十五年十二月三日提起上訴，並未述理由，迄今逾
期已久，於本院未判決前仍未提出，依上開規定，其等上訴自非合法，應予駁回。
據上論結，應依刑事訴訟法第三百九十五條，判決如主文。
中      華      民      國    八十七    年      七      月     十六     日
                              最高法院刑事第五庭
                                  審判長法官  陳  錫  奎
                                        法官  王  德  雲
                                        法官  洪  清  江
                                        法官  吳  昆  仁
                                        法官  李  伯  道
      右正本證明與原本無異
                                              書  記  官
中      華      民      國    八十七    年      七      月    二十二    日
